【裁判字號】    99,交易,296
【裁判日期】    991026
【裁判案由】    過失致死等
【裁判全文】
臺灣臺南地方法院刑事判決             99年度交易字第296號
公  訴  人  臺灣臺南地方法院檢察署檢察官
被      告  丁○○
上列被告因過失致死等案件，經檢察官提起公訴（99年度偵字第
7415號），被告就被訴事實為有罪之陳述，本院裁定改依簡式審
判程序審理，判決如下：
    主    文
丁○○服用酒類，不能安全駕駛動力交通工具而駕駛，處有期徒
刑貳月，如易科罰金，以新臺幣壹仟元折算壹日；又因過失致人
於死，處有期徒刑陸月，如易科罰金，以新臺幣壹仟元折算壹日
。應執行有期徒刑柒月，如易科罰金，以新臺幣壹仟元折算壹日
。
    事    實
一、丁○○於民國99年3月28日上午3、4時許，在其友人位於高
    雄縣茄萣鄉之住處飲用啤酒約2、3杯後，已達不能安全駕駛
    之程度，仍於同日上午5時30分許，駕駛車號2M-6315號自用
    小客車由高雄縣茄萣鄉往臺南之住家方向行駛，嗣於同日上
    午6時7分許，沿臺南市○○區○○路二段自南往北方向行駛
    ，行經安明路二段台17線169.5公里處（即安明路二段與本
    田路交岔路口），本應注意汽車行駛至無號誌之交岔路口應
    減速慢行；又汽車行駛時，駕駛人應注意車前狀況，並隨時
    採取必要之安全措施，而依當時路況情形均屬正常，並無不
    能注意之情事，竟因不勝酒力，致疏未注意而未減速及注意
    車前狀況，貿然疾駛，適方蕭阿見騎乘車牌號碼為ZVC-735
    號輕型機車沿臺南市○○區○○路自西往東方向行駛至該交
    岔路口，亦疏未讓幹道車先行，二車因而發生碰撞，方蕭阿
    見人車倒地，送醫急救後仍因頭胸腹腿撞挫傷併骨折及顱內
    出血而不治死亡。丁○○於肇事後，在未有偵查犯罪職務之
    機關或公務員發覺其為犯罪人前，即向到場處理本件道路交
    通事故而尚不知肇事者為何人之臺南市警察局第三分局交通
    事故處理小組警員供承其為肇事人，自首並接受裁判。丁○
    ○經現場處理員警施以酒精檢測器檢測，測得其呼氣之酒精
    濃度達每公升0.37毫克，而查知上情。
二、案經臺灣臺南地方法院檢察署檢察官據報相驗後自動偵查起
    訴。
    理    由
一、本件係經被告丁○○於本院審理中當庭表示認罪，而經本院
    裁定以簡式審判程序加以審理，則依據刑事訴訟法第273條
    之2、同法第159條第2項之規定，不適用傳聞法則有關限制
    證據能力之相關規定，合先敘明。
二、訊據被告丁○○對於上揭犯罪事實坦承不諱，核與被害人方
    蕭阿見之子乙○○於警詢及甲○○於偵查中指述之情節相符
    ，並有道路交通事故現場圖、道路交通事故調查報告表(一)、
    (二)各1份、道路交通事故現場蒐證及車損照片48幀、財團法
    人奇美醫院診斷證明書、酒精濃度測試紀錄單各1紙在卷可
    稽。又被害人方蕭阿見係因本件車禍事故而受有顱內出血、
    頭胸腹腿撞挫傷併骨折之傷害，經送醫不治死亡等事實，亦
    經臺灣臺南地方法院檢察署檢察官督同檢驗員相驗明確，製
    有勘驗筆錄、相驗屍體證明書、檢驗報告書各1份及相驗照
    片在卷足憑。按汽車行駛時，駕駛人應注意車前狀況及兩車
    併行之間隔，並隨時採取必要之安全措施，道路交通安全規
    則第94條第3項定有明文，被告駕車行經上開路段，依當時
    情況並無不能注意之情事，卻疏未注意車前狀況，致與由被
    害人方蕭阿見所騎乘之機車發生碰撞，被害人方蕭阿見並因
    此死亡，被告之駕駛行為自有過失，本案經送臺灣省臺南區
    車輛行車事故鑑定委員會鑑定結果，亦同此認定，有臺灣省
    臺南區車輛行車事故鑑定委員會99年6月24日南鑑字第09959
    02140號函所附鑑定意見書1份在卷可佐（見99年度偵字第74
    15號偵查卷第17頁），堪認被告過失行為與被害人方蕭阿見
    之死亡結果間具有相當因果關係。雖依當時路況之情形下，
    被害人方蕭阿見亦有違反道路交通安全規則第102條第1項第
    2款之規定，對於其所受前揭傷害及死亡之原因，亦與有過
    失，然仍不能解免被告上開過失之責。綜上，足徵被告自白
    與事實相符，堪以採信，因此，本件被告服用酒類，不能安
    全駕駛動力交通工具而駕駛、過失致人於死之犯行，均堪認
    定，應予依法論科。
三、核被告所為，係犯刑法第185條之3服用酒類，不能安全駕駛
    動力交通工具而駕駛罪及同法第276條第1項過失致死罪。被
    告所犯上開二罪間，犯意各別，行為互殊，罪名有異，應予
    分論併罰。又被告為汽車駕駛人，其酒醉駕車因而致人死亡
    ，依法應負刑事責任，應依道路交通管理處罰條例第86條第
    1項規定，就其所犯過失致死罪部分加重其刑。又被告肇事
    後，在未有偵查犯罪職務之機關或公務員發覺其為犯罪人前
    ，即向處理本件道路交通事故，尚不知肇事者為何人之臺南
    市警察局第三分局警員供承其肇事犯罪，自首並接受裁判等
    情，有臺南市警察局第三分局道路交通事故肇事人自首情形
    紀錄表1紙在卷（見本院卷第13頁）足憑，就過失致死犯行
    部分爰依刑法第62條前段之規定減輕其刑，其過失致死部分
    同時有加重及減輕事由，應依法先加重後減輕之。爰審酌被
    告疏未注意道路交通安全規則，飲酒後駕車未注意車前狀況
    ，駕車肇事並致被害人方蕭阿見死亡之過失情節，又其業與
    被害人家屬達成調解賠償損害，有臺南縣安定鄉調解委員會
    調解書1份附卷可憑（見前開偵查卷第23頁），並審酌其生
    活狀況、智識程度（國中畢業）、犯後坦認犯行及本次酒精
    濃度測試值等一切情狀，分別量處如主文所示之刑，並均諭
    知易科罰金之折算標準，暨定其應執行刑及諭知易科罰金之
    折算標準，以資懲儆。
據上論斷，應依刑事訴訟法第273條之1第1項、第299條第1項前
段，刑法第185條之3、第276條第1項、第62條前段、第41條第1
項前段、第51條第5款，道路交通管理處罰條例第86條第1項，刑
法施行法第1條之1，判決如主文。
本案經檢察官丙○○到庭執行職務。
中    華    民    國    99    年    10    月    26    日
                      交通法庭  法  官  黃聖涵
以上正本證明與原本無異。
如不服本判決應於收受本判後10日內向本院提出上訴書狀，並應
敘述具體理由。其未敘述上訴理由者，應於上訴期間屆滿後20日
內向本院補提理由書狀（均須按他造當事人之人數附繕本）「切
勿逕送上級法院」。
                                書記官  吳揆滿
中    華    民    國    99    年    10    月    26    日
附錄本案論罪科刑法條全文：
刑法第185條之3
服用毒品、麻醉藥品、酒類或其他相類之物，不能安全駕駛動力
交通工具而駕駛者，處一年以下有期徒刑、拘役或科或併科十五
萬元以下罰金。
刑法第276條第1項
因過失致人於死者，處2年以下有期徒刑、拘役或2千元以下罰金
。

司法院資訊處製作；財團法人民間司法改革基金會備份。
